臺灣板橋地方法院民事判決　　　　　　　94年度訴字第1097號
原　　　告　甲○○
被　　　告　乙○○
訴訟代理人　舒建中律師
複 代 理人　劉大新律師
上列當事人間請求損害賠償事件，經本院於民國94年12月1日言
詞辯論終結，判決如下：
   主  文
原告之訴及假執行之聲請均駁回。
訴訟費用由原告負擔。
    事實及理由
一、原告主張：
  (一)原告於台北縣三峽鎮○○街68號開設小吃店維生，平時未與
    人結怨，被告自民國（下同）92年5 月10日至同年7 月29日
    止期間，先後對原告為下列不法侵害行為：
    1.92年5 月10日晚間8 時30分許，被告率一行人約9 人（除
      被告外，另有訴外人楊忠益、綽號黑仔、小文、齒敏及不
      知名之兩男兩女）至原告小吃店消費。席間，被告邀同被
      告一同打牌，至當晚9 時50分許，原告已贏得新台幣（下
      同）1,400 元，因屆打烊時間，原告遂離席開始打掃，此
      時被告卻稱贏的人要請客唱歌，原告不願，被告與同夥之
      眾人乃將鐵門關下，毆打原告，致原告受有下背部挫傷、
      顏面部瘀傷之傷害，被告復搗毀原告店中器具無數，直至
      原告跪地求饒。而於原告被毆打之同時，因之前被告曾於
      92 年1月間於台北縣三峽鎮紅樓KTV 與原告之友人互毆受
      傷，雖原告當時未參與該事件，然被告及其同夥於上開出
      手毆打原告之際，藉口該事件應由原告負責，強迫原告於
      一星期內賠償被告40,000元醫藥費，被告及同夥楊忠益並
      警告原告不得聲張報警，方才離開。
    2.92年5月18日
      因原告於92年5 月17日就上開92年5 月10日之事向警察報
      案，警察通知被告到場說明案情，被告因此懷恨在心，乃
      於92年5 月18日與訴外人楊忠益及不知名男子共約3 、4
      人，以追討40,000元債務為由，至原告家中毆打原告，原
      告因而受有頭部外傷併頭皮血腫、臉部挫傷併顏面撕裂傷
      約1 公分、鼻骨骨折及前胸挫傷等傷害，原告當場昏迷在
      地。眾人見原告昏倒在地後，便於小吃店內取酒菜吃喝，
      其後才離去。
    3.92年5月26日
      因原告不堪被告數次無理騷擾，乃於92年5 月20日向台灣
      板橋地方法院檢察署提出告訴（該署93偵字第17631 號）
      。被告得知原告提出刑事告訴後，竟於92年5 月26日上午
      11時15分至原告家中，以脅迫方式強逼原告簽立和解書3
      份以求脫罪。當時原告隻身在家，無力抗拒，只得在無意
      識及被強迫之情況下簽下和解書。
    4.92年6 月3 日清晨4 時至6 時10分許之間，被告又藉故至
      原告小吃店，搗毀原告小吃店之招牌及攤位。
    5.92年7 月29日凌晨2 時40分許，被告駕駛車號L7-4032 號
      自用小貨車至原告家前，猛力踹鐵門及攤位，並大聲叫囂
      恐嚇原告，經原告報警，警員趕至，被告方離開。至同日
      凌晨3 時許，被告又折返原告家前，將機車倒放，使汽油
      流出，預備用汽油燒原告房屋，經原告再次報警至現場處
      理。詎被告等散去後，於是日凌晨3 時55分折返原告店面
      搗毀小吃店餐車、爐具，並切斷瓦斯管線預備放火，所幸
      當時已無瓦斯，原告一家性命始得保全。當日全程經過除
      有警員現場照片存證外，亦有監視器錄影可稽。
  (二)被告上開不法行為侵害原告權利，爰依民法第184 條第1 項
    前段、第195 條、第196 條規定，請求被告就原告下列損害
    ，負賠償之責：
    1.醫藥費23,451元：
      原告因被告上開不法侵害行為受傷，因而支出除包括恩主
      公醫院、長庚醫院、三軍總醫院就診費用計13,451元外，
      尚有於中醫國術館服用中藥之費用10,000元，該部分雖無
      收據，然依我國民間習俗，被毆受傷俱有服用中藥療傷之
      習慣。
    2.不能工作期間之損失：
      原告本經營小吃店，每月至少約有40,000元收入維生，於
      遭被告毆打後有半年期間，全身疼痛，舉步維艱，想必因
      內部出血久久無法痊癒，無法工作，致將小吃店結束營業
      。半年後雖原告體力漸恢復，惟景氣蕭條，四處求職碰壁
      ，迄94年方至水泥公司謀職，失業期間將近20個月。以每
      月40,000元計算，請求受傷養病6 個月期間不能工作之損
      失計240,000 元。
    3.物遭毀損之損害：
      被告等將原告電中生財器具，包括爐具、被破壞之水電、
      冷凍廚具、招牌等砸毀，毀損程度嚴重，已不堪使用，故
      依各該物品之價格計算，共請求87,500元。
    4.增加生活上需要：
      原告因遭被告屢次前來毆打傷害毀損，為求自保，安裝監
      視器4 支，支出36,600元。
    5.精神慰撫金：
      原告橫遭被告毆傷後，被告猙獰之面貌不時浮現，更擔心
      被告遭刑事審理後不願罷休，再度找原告麻煩，原告無一
      日安寧度日。且原告除受皮肉之苦外，復因懼於被告暴力
      而不敢營業，失業將近20個月，努力謀職不著，精神受有
      無法言喻之痛苦，爰請求精神慰撫金300,000 元。
    6.以上合計687,551元。
  (三)聲明請求：被告應給付原告687,551 元及自起訴狀繕本送達
    翌日起至清償日止，按年息百分之五計算之利息。
二、被告雖自認於92年5 月10日及92年5 月18日與原告互毆之傷
    害行為，惟否認其餘不法行為，辯稱：
  (一)除上開兩次互毆外，其餘原告所指述之事實，業經台灣板橋
    地方法院檢察署以93年度偵字第17631 號不起訴處分確定在
    案。
  (二)兩造固於92年5 月10日有互毆行為，但無如原告所稱被告有
    白吃白喝行為，且原告所受之傷均皮肉之傷，豈有連續3個
    月之門診醫藥費均要被告賠償之理，其中92年5 月19日收據
    為急症治療，同年5 月22日、5 月24日收據則為整形外科收
    據，其餘均為神經外科或神經科之醫療收據，與本件侵權行
    為無關，尤其其中92年5 月19日醫療收據為訴外人李曾鳳妹
    之收據，更為無關。
  (三)原告所受傷勢不足以使原告喪失或減少勞動能力，且原告於
    一週後即開始營業，更無增加生活上支出。被告亦無何毀損
    原告物品之行為，且原告請求精神慰撫金300,000 元更屬無
    理，因92年5 月18日雙方互毆後，原告雖對被告提出刑事傷
    害告訴，惟因兩造為好友，原告曾書立一封致歉書函1 份委
    請訴外人劉正秋交付被告，足證兩造間互毆行為並未對原告
    造成精神上受有損害。
  (四)原告本件請求已罹於2 年的請求權時效，且原告所主張被告
    於92年7 月29日之毀損行為，業經檢察官為不起訴處分確定
    等語，資為抗辯。
  (五)答辯聲明：駁回原告之訴及假執行之聲請；如受不利判決，
    願供擔保請准宣告免為假執行。
三、兩造不爭執事項：
    原告主張被告於92年5 月10日晚間8 時30分許，與訴外人楊
    忠益（另由臺灣板橋地方法院檢察署檢察官以93年度偵字第
    17631 號為不起訴處分，並經臺灣高等法院檢察署以94年度
    上聲議字第1126處分書駁回再議）相偕在臺北縣三峽鎮○○
    街68號原告所經營之餐飲店內消費，席間並邀同原告遊戲玩
    牌。迨遊戲結束，被告以原告為贏家要求原告作東招待輸家
    玩樂，遭原告拒絕，竟心生不滿，基於傷害人身體之故意，
    徒手毆打原告，致原告受有下背部挫傷、顏面部瘀傷之傷害
    。嗣原告於同年月18日晚間8 時30分許，邀同被告至前址飲
    酒，協談被告遭他人毆打之醫藥費問題（即被告於92年1 月
    間，在臺北縣三峽鎮某KTV 店內，遭自稱原告友人之不詳人
    士毆打之事），雙方又生口角爭執，被告即另起傷害人身體
    之故意，徒手毆打原告，原告因而受有頭部外傷併頭皮血腫
    、臉部挫傷併顏面撕裂傷約1 公分、鼻骨骨折及前胸挫傷等
    傷害等事實，為被告所自認，且其上開行為業經本院於94年
    10月13日以94年度簡上字第374 號刑事判決判處被告傷害人
    之身體，處拘役肆拾日，如易科罰金，以參佰元折算壹日。
    又傷害人之身體，處拘役伍拾日，如易科罰金，以參佰元折
    算壹日。應執行拘役捌拾日，如易科罰金，以參佰元折算壹
    日確定在案，並據本院調取上開刑事案件卷宗查閱屬實。
四、按因侵權行為所生之損害賠償請求權，自請求權人知有損害
    及賠償義務人時起，2 年間不行使而消滅。民法第197 條第
    1 項前段定有明文。本件原告主張被告分別於92年5 月10日
    、92年5 月18日、92年5 月26日、92年6 月3 日有如上所述
    之侵權行為，被告則以原告上開請求權縱為成立，其請求權
    亦已罹於2 年短期時效而消滅等語。查原告本件起訴日期為
    94年7 月15日，有原告起訴狀上之本院收狀戳可稽。而其所
    主張被告上開92年5 月10日、92年5 月18日、92年5 月26日
    、92年6 月3 日計4 次侵權行為，姑不論是否成立，縱認成
    立，惟均距原告本件起訴日亦已超過上開規定之2 年期間，
    其上開請求權已罹於時效，故被告該部分之抗辯為有理由。
五、另原告主張被告92年7 月29日凌晨2 時40分許，被告駕駛車
    號L7-4032 號自用小貨車至原告家前，猛力踹鐵門及攤位，
    並大聲叫囂恐嚇原告，經原告報警，警員趕至，被告方離開
    ，至同日凌晨3 時許，被告又折返原告家前，將機車倒放，
    使汽油流出，預備用汽油燒原告房屋，經原告再次報警至現
    場處理，詎被告等散去後，於是日凌晨3 時55分有回到原告
    家中搗毀小吃店餐車、爐具，並切斷瓦斯管線預備放火等語
    ，為被告否認。經查，原告於刑事案件偵查中自承：係楊忠
    益帶2 名不知名的人，是那2 個人毀損伊之餐車、爐具，當
    時楊忠益在講電話，伊的餐車已經變形了，有動瓦斯管子，
    但伊已經把瓦斯移走了，並非被告所為，這部分伊要告楊忠
    益等語（見92發查字第2175號偵查卷第40頁反面、第97頁反
    面、93年他字第2591號偵查卷第27頁），核與訴外人楊忠益
    於偵查中所稱：當天是伊與「黃有淙」、「阿明」3 人一同
    去的，伊去找原告，但因原告與「阿明」有些恩怨，所以「
    阿明」去推他的餐車，伊並不知他要去推原告的餐車，伊還
    把他拉開等語相符（見92發查字第2175號偵查卷第97頁反面
    、第98頁），並有附於偵查卷內之錄影監視器翻拍照片可證
    明並非被告所毀損，故原告該部分之主張，顯與事實不符，
    不足採信。被告辯稱非其所為，堪予採信。至於原告主張被
    告92年7 月29日凌晨2 時40分許，被告駕駛車號L7-4032 號
    自用小貨車至原告家前，猛力踹鐵門及攤位，並大聲叫囂恐
    嚇原告，經原告報警，警員趕至，被告方離開，至同日凌晨
    3 時許，被告又折返原告家前，將機車倒放，使汽油流出，
    預備用汽油燒原告房屋乙節，經查，當天處理員警即證人陳
    佳政到現場處理時，並未發現有何倒汽油意圖縱火之情事，
    業據證人陳佳政於偵查中到庭結證證稱：92年7 月29日那晚
    上伊去處理2 次，有看到小吃攤被番倒，沒看到嫌疑人，沒
    有發現有人倒汽油，當時詢問原告，他沒說什麼人破壞小吃
    攤，說不想追究，他也沒看到是什麼人，那一天同一地點有
    人報案2 次，第一次沒有事，第2 次是小吃攤被破壞等語（
    見93年偵字第17631 號偵查卷第35頁訊問筆錄），且依原告
    在偵查中所提錄影監視器翻拍照片內容所示，亦僅顯示被告
    有騎乘機車至原告家前之情形（見92發查字第2175號偵查卷
    第65頁編號9 照片）。且原告於偵查中所指訴之被告該部分
    行為，亦經台灣板橋地方法院檢察官予以不起訴處分在案，
    有被告所提該署93年度偵字第17631 號不起訴處分書影本1
    件可稽。故原告主張被告有上開恐嚇、預備縱火行為之不法
    侵害行為云云，亦難憑採
六、綜上，原告本於侵權行為損害賠償請求權，請求被告給付68
    7,551 元及自起訴狀繕本送達翌日起至清償日止之法定遲延
    利息，非有理由，應予駁回。原告之訴既經駁回，其假執行
    之聲請失所附麗，併駁回之。
七、本件事證已臻明確，兩造其餘主張及攻擊防禦方法，經審酌
    後認與本判決結果不生影響，爰不一一論述，附此敘明。
八、結論：本件原告之訴為無理由，依民事訴訟法第78條，判決
    如主文。
中　　華　　民　　國　　94　　年　　12　　月　　15　　日
                  民事第一庭    法　官　陳翠琪
以上正本，係照原本作成。
如對本判決上訴，須於判決送達後20日內向本院提出上訴狀
中　　華　　民　　國　　94　　年　　12　　月　　16　　日
                            書記官　林進煌
